臺灣士林地方法院裁定
111年度士秩聲字第12號
原處分機關  臺北市政府警察局大同分局
異  議  人
即受處分人  陳泰亨


上列聲明異議人即受處分人因違反社會秩序維護法案件，對於原
處分機關即臺北市政府警察局大同分局民國111年7月29日北市警
同分刑字第11130211171號處分書聲明異議，經原處分機關以111
年8月9日北市警同分刑字第1113022059號函移送審理，本院裁定
如下：
    主  文
聲明異議駁回。
    理  由
一、原處分意旨略以：異議人於民國111年7月15日12時6分許，
    在臺北市○○區○○○路000號前，因與王澤之發生行車糾紛，雙
    方互相拉扯、鬥毆，依社會秩序維護法第87條第2款之規定
    ，對異議人裁處罰鍰新臺幣（下同）6,000元。
二、聲明異議意旨略以：異議人並無鬥毆之意，是王澤之攻擊異
    議人，異議人之體型處於劣勢，為保護自己只能出拳攻擊王
    澤之的下顎、頸部、橫隔膜重要部位，目的在使王澤之昏厥
    ，是異議人合理自我防衛，為此聲明異議等語。
三、按簡易庭認為聲明異議無理由者，應以裁定駁回之，社會秩
    序維護法第57條第2項前段定有明文。次按有互相鬥毆行為
    者，處1萬8,000元以下罰鍰，社會秩序維護法第87條第2款
    亦有明定。上開條文所謂「互相鬥毆」者，係指互有加暴行
    於他方之行為。又按社會秩序維護法之立法目的，旨在維護
    公共秩序，確保社會安寧（社會秩序維護法第1條參照），
    與刑法之規範保護目的並非完全相同；核互相鬥毆係社會之
    亂象，且在公共場所互相鬥毆行為，已嚴重影響社會安寧秩
    序。是行為人互相鬥毆行為致受有傷害時，因普通傷害案件
    ，係屬告訴乃論之罪，如未經合法告訴或因撤回告訴、和解
    等原因，致未能追究刑責者，即可援引社會秩序維護法第87
    條第2款規定予以處罰。
四、經查，異議人與王澤之因行車糾紛發生爭執，嗣二人互相出
    手毆打、拉扯對方而倒地，各自受有傷害之事實，為異議人
    於警詢時所坦承（警方詢問異議人有無遭王澤之攻擊，異議
    人答稱有，警方詢問異議人有無攻擊王澤之，異議人答稱有
    。），王澤之於警詢中亦陳稱：「（警方詢問：有無遭異議
    人攻擊？）有，（警方詢問：你與異議人互毆是否受傷？）
    嘴唇、左膝蓋擦傷」等語。且有行車紀錄器錄有雙方互相出
    手毆打、拉扯對方而倒地之影像光碟在卷可憑。故異議人有
    與王澤之互相鬥毆之事實堪以認定。又本案鬥毆地點為臺北
    市○○區○○○路000號前，屬不特定多數人得自由出入之公共場
    所，二人所為對公共秩序與社會安寧遭成相當程度之危害。
    異議人雖矢口否認有何毆打王澤之，並以前詞置辯，然由行
    車紀錄器影像觀之異議人之行為並非單純就現在不法之侵害
    為必要排除或防衛之行為，並不符合正當防衛之要件。從而
    ，原處分機關依社會秩序維護法第87條第2款之規定，對異
    議人裁處罰鍰6,000元，於法並無不合，異議人以前揭情詞
    聲明異議，為無理由，應予駁回。
五、依社會秩序維護法第57條第2項前段，裁定如主文。
中　　華　　民　　國　　111 　年　　12　　月　　14　　日
                  士林簡易庭法　官　張明儀
以上正本係照原本作成。
本件不得抗告。
中　　華　　民　　國　　111 　年　　12　　月　　14　　日
　　　　　　　　　　　　　　書記官　劉彥婷